【裁判字號】    94,訴,425
【裁判日期】    950208
【裁判案由】    違反槍砲彈藥刀械管制條例
【裁判全文】
臺灣花蓮地方法院刑事判決               94年度訴字第425號
公  訴  人  臺灣花蓮地方法院檢察署檢察官
被      告  乙○○
                    （另案於臺灣花蓮監獄花蓮分監執行中）
指定辯護人  本院公設辯護人  甲○
上列被告因違反槍砲彈藥刀械管制條例案件，經檢察官提起公訴
（94年度偵字第3974號），本院判決如下：
    主  文
乙○○未經許可，寄藏可發射子彈具有殺傷力之改造手槍，累犯
，處有期徒刑年肆月，併科罰金新台幣拾伍萬元，罰金如易服
勞役，以新台幣玖佰元即銀元佰元折算壹日，扣案之改造手槍
壹枝（含彈匣壹個，槍枝管制編號0000000000號）、土造霰彈槍
壹枝（槍枝管制編號0000000000號）、制式霰彈柒顆、土造子彈
壹顆，均沒收。
    事  實
一、乙○○前因重利案件，經本院判處有期徒刑6月確定，於民
    國94年1月11日縮刑期滿執行完畢，仍不知悔改，明知具殺
    傷力之槍枝、子彈為我國法律管制之違禁物，未經主管機關
    許可，不得寄藏、持有，竟基於寄藏具有殺傷力之改造槍枝
    及子彈之犯意，於94年10月中旬某日，在其位於花蓮市○○
    路1號9樓之9、9樓之10租屋處，受真實姓名、年籍均不詳綽
    號「阿進」之成年男子交付囑託代為保管黑色手提袋1個，
    內有具有殺傷力之仿BERETTA廠84型半自動手槍換裝土造金
    屬槍管、槍機而成之改造手槍1枝（含彈匣1個，槍枝管制編
    號0000000000號）、土造霰彈槍1枝（槍枝管制編號：00000
    00000號）、制式霰彈8顆及土造子彈2顆，即自上開日期起
    ，明知未經許可而仍寄藏、持有前揭具有殺傷力之槍枝及子
    彈。嗣於94年11月2日中午12時許，在花蓮市美崙區林園1-1
    號「美崙飯店」，因另案通緝經警逮獲，而循線查獲上情。
    並扣得前開具有殺傷力之改造手槍1枝（含彈匣1個，槍枝管
    制編號0000000000號）、土造霰彈槍1枝（槍枝管制編號
    0000000000號）、霰彈8顆（已試射1顆）、土造子彈2顆（
    已試射1顆）。
二、案經海岸巡防總局東部地區巡防局移送臺灣花蓮地方法院檢
    察署檢察官偵查起訴。
    理  由
一、上開受託保管而寄藏並持有具有殺傷力之槍枝、子彈等事實
    ，迭據被告乙○○於警詢、偵訊及本院準備程序、審理中供
    承不諱，並有如事實欄所示之槍枝、子彈扣案可資佐證，而
    扣案之槍彈經送請內政部警政署刑事警察局以性能檢驗法、
    試射法鑑定結果，認：送鑑霰彈槍1枝（槍枝管制編號：0
    000000000號），係以木質槍身組合金屬槍管而成之土造霰
    彈槍，機械性能良好，可供擊發12gague制式霰彈使用，認
    具殺傷力；送鑑霰彈8顆（試射1顆），均係12gague制式
    霰彈，均具殺傷力；送鑑改造手槍1支（含彈匣1個，槍枝
    管制編號0000000000號），係由仿BERETTA廠84型半自動手
    槍製造之槍枝，換裝土造金屬槍管、槍機而成之改造手槍，
    雖欠缺退子鋌，惟仍可供擊發適用子彈使用，認具殺傷力；
    送鑑子彈5顆，其中2顆（試射1顆）均係土造子彈，均具
    直徑約7.9mm之金屬彈頭，可擊發，具殺傷力；其餘3顆（試
    射1顆）均係由玩具金屬彈殼加裝直徑約7.8mm金屬彈頭而成
    之改造子彈，其彈頭發射動頭甚微，認不具殺傷力等情，有
    內政部警政署刑事警察局94年11月30日刑鑑字第09401699
    58號槍彈鑑定書1份及槍彈照片16張在卷可稽（偵卷第27-32
    頁），復有搜索扣押筆錄、扣押物品目錄表各1份、現場查
    獲照片6張附卷可參（警卷第10-13頁、第15-17頁），足徵
    被告前揭自白，與事實相符，堪予採信。本案事證明確，被
    告犯行應可認定。
二、核被告所為，係犯槍砲彈藥刀械管制條例第8條第4項之未經
    許可寄藏其他可發射子彈、具有殺傷力之槍枝罪，及同條例
    第12條第4項未經許可寄藏子彈罪。又槍砲彈藥刀械管制條
    例雖於94年1月26日修正公布，並於同年月28日生效，刪除
    修正前該條例第11條第4項之未經許可持有、寄藏其他可發
    射子彈具有殺傷力之槍枝罪之規定，將該犯罪構成要件及處
    罰規定移置於同條例第8條第4項，且法定刑由「1年以上7
    年以下有期徒刑，併科新臺幣7,000,000元以下罰金」加重
    為「3年以上10年以下有期徒刑，併科新臺幣7,000,000元以
    下罰金」，惟被告寄藏槍枝之行為均在新法施行後，應逕予
    適用新法，無庸比較新舊法，附此敘明。再按槍砲彈藥刀械
    管制條例第11條第4項、現行條例第12條第4項，均係將「持
    有」與「寄藏」為分別之處罰規定，而寄藏與持有，均係將
    物置於自己實力支配之下，僅寄藏必先有他人之持有行為，
    而後始為之受「寄」代「藏」而已。故寄藏之受人委託代為
    保管，其保管之本身，亦屬持有。不過，此之持有係受寄之
    當然結果，故法律上宜僅就寄藏行為為包括之評價，不應另
    就持有行為予以論罪；原起訴書犯罪事實欄已記載被告係受
    姓名年籍不詳、綽號「阿進」之成年男子委託保管而寄藏系
    爭槍、彈之事實，惟於起訴法條誤載被告係犯同條款之「持
    有」罪嫌云云，尚有誤會，應予更正。另被告以一寄藏行為
    ，同時受託保管而持有如事實欄所示之具殺傷力槍枝2枝、
    制式霰彈8顆及子彈2顆而犯上開寄藏槍枝、子彈二罪，係一
    行為同時觸犯數罪名，為想像競合犯，應依刑法第55條之規
    定，從一重之未經許可寄藏槍枝罪處斷。查被告前因重利案
    件，經本院判處有期徒刑6月確定，於94年1月11日縮刑期滿
    執行完畢等情，有臺灣高等法院被告前案紀錄表及臺灣花蓮
    地方法院檢察署刑案資料查註紀錄表各1份在卷可稽，其於
    前案執行完畢後5年內，再犯本件有期徒刑以上之罪，為累
    犯，應依刑法第47條之規定加重其刑。爰審酌槍枝、子彈均
    屬高度危險之物品，非經主管機關許可不得擅自持有、寄藏
    ，以維社會大眾安全，被告無故寄藏槍彈，影響社會治安至
    深且鉅，且邇來我國非法槍枝氾濫，不法之徒動輒擁槍自重
    ，輕則以之恐嚇勒索、欺壓善良，重則持之殺人越貨，使民
    眾聞槍色變，嚴重破壞社會秩序，姑念被告未持扣案槍、彈
    以犯罪，寄藏期間非長，犯後已坦承犯行，態度良好等一切
    情狀，量處如主文所示之刑，併科罰金新臺幣15萬元，並就
    併科罰金部分諭知易服勞役之折算標準。末查扣案具有殺傷
    力之改造手槍1枝（含彈匣1個，槍枝管制編號0000  000000
    號）、土造霰彈槍1枝（槍枝管制編號00000  00000 號）、
    制式霰彈8顆（已試射1顆）及土造子彈2顆（已試射1  顆）
    ，均屬違禁物，均依刑法第38條第1項第1款規定宣告沒收；
    惟上開試射之霰彈、子彈各1顆，既已因試射而用罄，即失
    其違禁物之性質，自無庸諭知沒收。另不具殺傷力之子彈3
    顆，經鑑定結果既認不具殺傷力，有前揭槍彈鑑定書在卷可
    憑，既非違禁物，復查無證據證明與被告上開犯行有何關連
    ，亦不併予宣告沒收。
據上論斷，應依刑事訴訟法第299條第1項前段，槍砲彈藥刀械管
制條例第8條第4項、第12條第4項，刑法第11條前段、第55條、
第47條、第42條第2項、第38條第1項第1款，罰金罰鍰提高標準
條例第2條，現行法規所定貨幣單位折算新臺幣條例第2條，判決
如主文。
本案經檢察官張立言到庭執行職務。
中    華    民    國    95    年    2     月    8     日
              刑事第二庭    審判長法  官  李  豫  雙
                                  法  官  俞  秀  美
                                  法  官  林  韋  岑
上列正本證明與原本無異。
如對本判決不服，應於送達後10日內，向本院提出上訴狀。（應
抄附繕本）
                                  書記官
中    華    民    國    95    年    2     月    9     日
附錄本判決論罪科刑法律條文：
槍砲彈藥刀械管制條例第8條第4項：
未經許可，持有、寄藏或意圖販賣而陳列第1 項所列槍枝者，處
3 年以上10年以下有期徒刑，併科新臺幣700 萬元以下罰金。
槍砲彈藥刀械管制條例第12條第4項：
未經許可，持有、寄藏或意圖販賣而陳列子彈者，處5 年以下有
期徒刑，併科新台幣300 萬元以下罰金。


司法院資訊處製作；財團法人民間司法改革基金會備份。
